【裁判字號】    92,易,554
【裁判日期】    920530
【裁判案由】    毒品危害防制條例
【裁判全文】
臺灣桃園地方法院刑事判決                          九十二年度易字第五五四號
    公  訴  人  臺灣桃園地方法院檢察署檢察官
    被      告  甲○○
右列被告因違反毒品危害防制條例案件，經檢察官聲請以簡易判決處刑（九十一年度
毒偵字第三五０二號、九十二年度毒偵緝字第二號），本院改依通常程序審理，判決
如左：
    主  文
甲○○連續施用第二級毒品，累犯，處有期徒刑捌月。
    事  實
一、甲○○前有違反麻醉藥品管理條例、藥事法、賭博、贓物等前科，其中於民國八
    十五年間因贓物及非法吸用化學合成麻醉藥品案件，經本院以八十五年度易字第
    二六０七號判決分別判處有期徒刑十月、九月，並定應執行有期徒刑一年三月確
    定，又於八十六年間因違反藥事法案件，經本院以八十六年度訴字第四四七號判
    決判處有期徒刑十月確定，三罪接續執行，於八十八年二月十二日縮短刑期假釋
    出監，嗣經撤銷假釋，執行殘刑十月又十四日，於九十年四月二十五日縮短刑期
    執行完畢；復因施用毒品案件，經臺灣桃園地方法院檢察署檢察官聲請本院以裁
    定送觀察、勒戒後，認有繼續施用毒品之傾向，經同署檢察官聲請本院裁定強制
    戒治，而於九十年一月十三日交付保護管束期滿，由該署檢察官於同年二月九日
    以九十年度戒偵字第一一０號為不起訴處分確定。詎仍不思戒除毒癮，又基於施
    用第二級毒品安非他命之概括犯意，自九十一年五月間某日起至同年十二月十一
    日十二時許止，連續在桃園縣桃園市○○○○街五六六之二號、同縣市○○路一
    一一號五樓等處，以將第二級毒品安非他命置於吸食器內燒烤成煙霧狀之方式，
    施用第二級毒品安非他命多次。嗣經警先後於民國九十一年六月二十一日十九時
    四十五分許、同年八月十日十八時三十分許、同年九月二十日十七時五十分許、
    同年十月二十二日零時許及同年十二月十二日十七時許，分別在桃園縣桃園市○
    ○○○街五六六之二號前、桃園縣桃園市○○路一一一號五樓、桃園縣中壢市○
    ○○街七十八號前、桃園縣桃園市○○路一一一號前及桃園縣桃園市○○街四十
    三號之一四樓查獲。再經本院於九十一年七月二十九日以九十一年度毒聲字第二
    一四八號裁定，令入戒治處所施以強制戒治。
二、案經桃園縣警察局、同縣警察局桃園分局、中壢分局及大溪分局報告臺灣桃園地
    方法院檢察署檢察官偵查起訴。
           理  由
一、右揭事實，業據被告甲○○於本院審理時坦承不諱，且其於九十一年六月二十一
    日、同年八月十日、同年九月二十日、同年十月二十二日及同年十二月十二日為
    警查獲時所採尿液經送檢驗結果，均呈甲基安非他命陽性反應，有桃園縣衛生局
    不法藥物尿液檢定書五紙在卷可稽，再佐以安非他命一經沾染本即有反覆施用之
    慣常特性，堪認前揭自白應與事實相符，是被告自九十一年五月間某日起至同年
    十二月十一日十二時許止，有連續多次施用安非他命之犯行，應堪認定。又被告
    前因施用毒品案件，經臺灣桃園地方法院檢察署檢察官聲請本院以裁定送觀察、
    勒戒後，認有繼續施用毒品之傾向，經同署檢察官聲請本院裁定強制戒治，而於
    九十年一月十三日交付保護管束期滿，由該署檢察官於同年二月九日以九十年度
    戒偵字第一一０號為不起訴處分確定等節，則有上開不起訴處分書、臺灣高等法
    院被告全國前案紀錄表及臺灣桃園地方法院檢察署刑案資料查註紀錄表各一份在
    卷可佐，其於強制戒治期滿後五年內再犯本案施用第二級毒品安非他命之犯行，
    事證明確，被告犯行堪以認定，應予依法論科。
二、按安非他命為毒品危害防制條例第二條第二項第二款所規範之第二級毒品，被告
    予以施用，係犯同條例第十條第二項之施用第二級毒品罪，其施用第二級毒品安
    非他命前後持有第二級毒品安非他命之低度行為，為施用之高度行為所吸收，不
    另論罪。其先後多次施用第二級毒品之犯行，時間緊接、手段相似，顯係基於概
    括之犯意多次觸犯犯罪構成要件相同之罪名，應論以連續犯一罪，並加重其刑。
    查被告有如事實欄所載之犯罪科刑執行情形，有臺灣桃園地方法院檢察署刑案資
    料查註紀錄表及臺灣高等法院被告全國前案紀錄表各一份存卷可參，其於五年內
    再犯有期徒刑以上之本罪，為累犯，並依法遞加重其刑。爰審酌被告多次施用毒
    品經查獲，仍不知悛悔，繼續施用毒品，惟念其所犯限於自殘，尚未對社會造成
    重大危害，且犯後於審理中坦承犯行，態度良好等一切情狀，量處如主文所示之
    刑，以示懲儆。
三、至公訴意旨另以：被告甲○○基於概括之犯意，自不起訴處分後至九十一年五月
    間某日止（即如事實欄所示被告施用第二級毒品安非他命之始日前一日）連續施
    用第二級毒品安非他命，因認被告此部分，亦涉有毒品危害防制條例第十條第二
    項之罪嫌。惟訊之被告堅決否認上開犯嫌，雖被告於九十一年六月二十一日採集
    尿液經檢驗結果，確呈安非他命陽性反應，業如前述，惟一般人施用第二級毒品
    安非他命後距採集尿液可得驗出甲基安非他命時間最長不會超過九十六小時，此
    有行政院衛生署藥物食品檢驗局八十一年藥檢壹字第００一五六號函可參，是上
    開檢驗報告，僅足證明被告於採集尿液即九十一年一月十日採尿時回溯前九十六
    小時內之某時曾施用第二級毒品安非他命，其餘時段，非經被告自白施用毒品，
    可為互相參佐以推斷施用毒品之事實外，非可任意臆測，此外復查無積極證據足
    資證明被告於上開時段有施用第二級毒品之犯行，惟公訴人既認被告上開犯嫌與
    本院前所論科者有連續犯裁判上一罪關係，爰不另為無罪之諭知。
四、按依刑事訴訟法第四百五十二條之明文規定，檢察官聲請以簡易判決處刑之案件
    ，經法院認為有刑事訴訟法第四百五十一條之一第四項但書之情形者，應適用通
    常程序審判之。本件檢察官聲請以簡易判決處刑，惟因經本院桃園簡易庭認有刑
    事訴訟法第四百五十一條之一第四項但書第一款之情形，故本件不宜以簡易判決
    處刑，應適用通常程序審判之，附此敘明。
據上論斷，應依刑事訴訟法第四百五十二條、第二百九十九條第一項前段，毒品危害
防制條例第十條第二項，刑法第十一條前段、第五十六條、第四十七條，判決如主文
。
本案經檢察官林安紜到庭執行職務。
中      華      民      國    九十二    年      五      月     三十     日
                                臺灣桃園地方法院刑事第五庭
                                    法  官    丁  俊  成
右正本證明與原本無異。
如不服本判決，應於判決送達後十日內向本院提出上訴狀( 應附繕本 )，上訴於臺灣
高等法院。
                                    書記官    簡  慧  瑛
中      華      民      國    九十二    年      六      月      二      日
附錄本案論罪科刑依據之法條：
毒品危害防制條例第十條：
施用第一級毒品者，處六月以上五年以下有期徒刑。
施用第二級毒品者，處三年以下有期徒刑。


司法院資訊處製作；財團法人民間司法改革基金會備份。
